臺灣桃園地方法院刑事判決           100年度審訴字第1580號
公  訴  人  臺灣桃園地方法院檢察署檢察官
被      告  徐傑忠
上列被告因毒品危害防制條例案件，經檢察官提起公訴（100 年
度毒偵字第2384號），被告於本院準備程序進行中，就被訴事實
為有罪之陳述，經本院告知簡式審判程序意旨，並聽取公訴人及
被告之意見後，本院合議庭裁定由受命法官獨任進行簡式審判程
序審理，茲判決如下：
    主  文
徐傑忠施用第一級毒品，累犯，處有期徒刑柒月，扣案之第一級
毒品海洛因壹包（驗餘淨重零點壹肆貳公克）沒收銷燬之，注射
針筒肆支、分裝杓壹支均沒收；又施用第二級毒品，累犯，處有
期徒刑參月，扣案之分裝杓壹支沒收。應執行有期徒刑玖月，扣
案之第一級毒品海洛因壹包（驗餘淨重零點壹肆貳公克）沒收銷
燬之，注射針筒肆支、分裝杓壹支均沒收。
    事  實
一、徐傑忠前於民國87年間，因施用毒品案件，經本院以87年度
    毒聲字第1788號裁定送觀察、勒戒，因認無繼續施用毒品傾
    向，於87年10月23日執行完畢釋放出所，並由臺灣桃園地方
    法院檢察署檢察官以87年度偵字第11534 號為不起訴處分確
    定；復於上開觀察、勒戒執行完畢釋放後5 年內之88年間，
    因施用毒品案件，經本院以88年度毒聲字第2419號裁定送觀
    察、勒戒後，因認有繼續施用毒品之傾向，復經本院以88年
    度毒聲字第2776號裁定令入戒治處所施以強制戒治，嗣因強
    制戒治成效評定合格，再經本院以88年度毒聲字第5510號裁
    定停止戒治，於88年10月8 日因停止戒治出所，所餘戒治期
    間併付保護管束，於89年5 月11日保護管束期滿，停止戒治
    未經撤銷，視為已執行完畢，該次施用毒品犯行並經本院以
    88年度壢簡字第467 號判決，判處有期徒刑5 月確定。另於
    97年間因竊盜案件，經本院以97年度壢簡字第2612號判決，
    判處有期徒刑3 月確定，入監執行後，已於99年1 月22日徒
    刑期滿執行完畢。詎仍不知悔改，復基於施用第一級毒品海
    洛因、第二級毒品甲基安非他命之犯意，於100 年5 月9 日
    某時，在桃園縣觀音鄉忠愛莊某田間小路旁，分別以針筒注
    射之方式施用第一級毒品海洛因1 次，以玻璃球燒烤之方式
    施用第二級毒品甲基安非他命1 次。嗣於同日凌晨3 時16分
    許，因另案為警在桃園縣觀音鄉塔子腳18之5 號一樓內查獲
    ，並扣得第一級毒品海洛因1 包（驗餘淨重0.142 公克）及
    其所有供其施用本案毒品所用之注射針筒4 支及分裝杓1 支
    。
二、案經桃園縣政府警察局大園分局報告臺灣桃園地方法院檢察
    署檢察官偵查起訴。
    理  由
一、本案被告徐傑忠所犯均為死刑、無期徒刑或最輕本刑為3 年
    以上有期徒刑以外之罪，其於本院準備程序中就前揭被訴事
    實均為有罪之陳述，經本院告知簡式審判程序之旨，並聽取
    當事人意見後，本院合議庭依刑事訴訟法第273 條之1 第1
    項規定，裁定由受命法官獨任進行簡式審判程序，合先敘明
    。
二、上揭犯罪事實，業據被告於本院審理時坦承不諱，且被告於
    100 年5 月9 日上午11時17分許為警採集之尿液，經送驗結
    果，分別呈嗎啡、甲基安非他命陽性反應，此桃園縣政府警
    察局被採尿人尿液暨毒品真實姓名對照表、桃園縣政府警察
    局大園分局檢體監管紀錄表、刑案現場照片、正修科技大學
    超微量研究科技中心鑑驗報告、正修科技大學超微量研究科
    技中心尿液檢驗報告等在卷可稽，並有第一級毒品海洛因1
    包（驗餘淨重0.142 公克）及注射針筒4 支、分裝杓1 支扣
    案可資佐證，被告之自白堪認與事實相符。另被告曾有事實
    欄所載之施用毒品犯行，有臺灣高等法院被告前案紀錄表1
    紙附卷可稽，被告本件施用毒品之犯行既非初犯，亦非毒品
    危害防制條例第20條第3 項所指「5 年後再犯」之情形，即
    應依法訴追審理。從而，本案事證明確，被告施用第一、二
    級毒品犯行，洵堪認定，應依法論科。
三、核被告所為，係犯毒品危害防制條例第10條第1 項之施用第
    一級毒品罪及同條例第10條第2 項之施用第二級毒品罪。被
    告於施用第一級、第二級毒品前持有第一級、第二級毒品及
    施用後持有第一級毒品之低度行為分別為施用毒品之高度行
    為所吸收，均不另論罪。被告所犯上開二罪間，犯意各別，
    行為互殊，應分論併罰。被告有事實欄所載之犯罪科刑及執
    行完畢紀錄，此有臺灣高等法院被告前案紀錄表在卷可按，
    被告受徒刑之執行完畢後，於5 年以內，故意再犯本件有期
    徒刑以上之各罪，均為累犯，均應依刑法第47條第1 項之規
    定各加重其刑。爰審酌被告之素行、其曾因施用毒品案件，
    觀察、勒戒執行完畢，仍無戒除毒癮之決心，再為本件施用
    毒品犯行，顯見其定力不足、意志不堅、易受外界誘惑，原
    不宜寬縱，惟念其於本院審理始終坦承犯行，態度尚屬良好
    等一切情狀，分別量處如主文所示之刑，並定其應執行之刑
    。又扣案之海洛因1 包（驗餘淨重0.142 公克）係屬查獲之
    第一級毒品，應依毒品危害防制條例第18條第1 項前段規定
    ，不問屬於犯人與否，併予宣告沒收銷燬之；又扣案之注射
    針筒4 支、分裝杓1 支，係被告所有供其施用本案毒品所用
    之物，業據被告供明在卷，應依刑法第38條第1 項第2 款之
    規定，宣告沒收。
據上論斷，應依刑事訴訟法第273 條之1 第1 項、第299 條第1
項前段，毒品危害防制條例第10條第1 項、第2 項、第18條第1
項前段，刑法第11條、第47條第1 項、第51條第5 款、第38條第
1 項第2 款，判決如主文。
本案經檢察官李安蕣到庭執行職務。
中    華    民    國   100    年    8     月    5     日
                        刑事庭    法  官  顏世翠
以上正本證明與原本無異。
如不服本判決應於收受判決後10日內向本院提出上訴書狀，並應
敘述具體理由。其未敘述上訴理由者，應於上訴期間屆滿後20日
內向本院補提理由書( 均須按他造當事人之人數附繕本) 「切勿
逕送上級法院」。
                                  書記官  吳忻蒨
中    華    民    國   100    年    8     月    5     日
附錄本案論罪科刑法條：
毒品危害防制條例第10條
施用第一級毒品者，處6 月以上5 年以下有期徒刑。
施用第二級毒品者，處3 年以下有期徒刑。